【裁判字號】    92,訴,281
【裁判日期】    921111
【裁判案由】    毒品危害防制條例
【裁判全文】
臺灣宜蘭地方法院刑事判決                          九十二年度訴字第二八一號
    公  訴  人  臺灣宜蘭地方法院檢察署檢察官
    被      告  甲○○
右列被告因違反毒品危害防制條例案件，經檢察官提起公訴（九十二年度毒偵字第四
二○號），及移
程序，爰不經通常審判程序判決如左：
    主  文
甲○○連續施用第一級毒品，累犯，處有期徒刑壹年，扣案之內含第一級毒品海洛因
殘渣袋壹只沒收銷燬之；扣案之注射針筒壹支、注射針筒封套壹個均沒收之。
    事  實
一、甲○○前因違反肅清煙毒條例案件，經本院以八十四年度訴字第一二七號刑事判
    決判處有期徒刑三年六月，並經臺灣高等法院以八十四年度上訴字第五一五一號
    刑事判決駁回上訴確定，於送監執行後，於民國八十七年三月二十一日假釋出監
    ，刑期至八十八年五月二十八日屆滿，以已執行論；甲○○另因施用第一級毒品
    海洛因（下稱海洛因）案件，經臺灣彰化地方法院檢察署檢察官依臺灣彰化地方
    法院裁定送執行觀察、勒戒結果，認有繼續施用毒品傾向，再依臺灣彰化地方法
    院裁定令入戒治處所施以強制戒治滿三月後，經該院裁定停止強制戒治付保護管
    束，於九十年十一月八日保護管束期滿，並經臺灣彰化地方法院檢察署檢察官於
    九十年十二月二十八日以九十年度戒毒偵字第一八三二號不起訴確定後，於五年
    內，再因施用毒品海洛因案件，經本院裁定令入戒治處所施以強制戒治，而該次
    施用毒品犯行，並經本院以九十一年度訴字第四五六號刑事判決判處有期徒刑八
    月確定。詎甲○○猶不知悔改，基於施用海洛因抵癮之概括犯意，自九十二年二
    月二十二日上午十時許，至九十二年十月二十二日某時止，在宜蘭縣境內之自小
    客車內，以注射針筒注射之方式，連續施用海洛因多次。嗣為警於九十二年二月
    二十四日下午三時許在宜蘭縣宜蘭市○○路五十號、同年八月二十日下午二時十
    分許在宜蘭縣宜蘭市○○路○段七十九號前查獲後，分別於九十二年二月二十四
    日下午四時五十分許、同年八月二十日晚間九時二十五分許採集其尿液送鑑定之
    結果，均呈嗎啡陽性反應，始知悉上情。
二、案經宜蘭縣警察局宜蘭分局報請臺灣宜蘭地方法院檢察署檢察官偵查起訴及移送
    併辦。
    理  由
一、右揭事實，業據被告甲○○到庭坦承不諱，且其為警查獲後，分別於九十二年二
    月二十四日下午四時五十分許、同年八月二十日晚間九時二十五分許採集其尿液
    送請慈濟大學濫用藥物檢驗中心鑑定之結果，均呈嗎啡陽性反應，有宜蘭縣警察
    局宜蘭分局列管毒品人口尿液檢體採集送驗紀錄表、移送毒品案件犯嫌姓名與尿
    液編號對照表各一紙，及慈濟大學濫用藥物檢驗中心出具之檢驗總表二紙在卷可
    佐，是其自白要與事實相符，應非虛詞，足堪採信。又被告前因施用毒品案件，
    經臺灣彰化地方法院檢察署檢察官依臺灣彰化地方法院裁定送執行觀察、勒戒結
    果，認有繼續施用毒品傾向，再依臺灣彰化地方法院裁定令入戒治處所施以強制
    戒治滿三月後，經該院裁定停止強制戒治付保護管束，於九十年十一月八日保護
    管束期滿，並經臺灣彰化地方法院檢察署檢察官於九十年十二月二十八日以九十
    年度戒毒偵字第一八三二號不起訴確定後，於五年內，再因施用毒品海洛因案件
    ，經本院裁定令入戒治處所施以強制戒治，而該次施用毒品犯行，並經本院以九
    十一年度訴字第四五六號刑事判決判處有期徒刑八月確定，有彰化地方法院檢察
    署檢察官九十年度戒毒偵字第一八三二號不起訴處分書電腦查詢資料、本院九十
    一年度訴字第四五六號刑事判決書、臺灣高等法院被告全國前案紀錄表等件附卷
    可佐。綜上所述，本件事證已臻明確，被告施用毒品犯行洵堪認定，應依法論科
    。
二、核被告所為，係犯毒品危害防制條例第十條第一項施用第一級毒品罪。而其施用
    毒品前所持有第一級毒品之低度行為，業已為施用毒品之高度行為所吸收，不另
    論罪。被告先後多次施用海洛因抵癮之犯行，時間緊接，方法相同，觸犯構成要
    件相同之罪，顯係基於概括犯意為之，應依刑法第五十六條連續犯之規定，論以
    一罪，並加重其刑。公訴人雖僅就被告於九十二年二月二十四日下午四時五十分
    許往前回溯七十二小時內某日時施用海洛因之犯行提起公訴，然檢察官就犯罪事
    實一部起訴者，其效力及於全部，本件被告於上開時間外施用海洛因之犯罪事實
    ，與前揭論罪科刑之部分，有連續犯之關係，已如前述，本院自應就屬於裁判上
    一罪之其餘施用毒品犯行一併加以裁判。公訴人移送併辦部分即九十二年度毒偵
    字第六六四號偵查案件，因與起訴事實間，具有連續犯之裁判上一罪關係，是為
    起訴效力所及，本院應併予審判，附此敘明。次查，被告前因違反肅清煙毒條例
    案件，經本院以八十四年度訴字第一二七號刑事判決判處有期徒刑三年六月，並
    經臺灣高等法院以八十四年度上訴字第五一五一號刑事判決駁回上訴確定，於送
    監執行後，於民國八十七年三月二十一日假釋出監，刑期至八十八年五月二十八
    日屆滿等情，已經被告供明在卷，並有前開臺灣高等法院被告全國前案紀錄表一
    紙在卷可資佐憑，其於有期徒刑執行完畢後五年內再犯法定刑有期徒刑以上之本
    罪，應依刑法第四十七條累犯之規定，加重其刑，並遞加重之。爰審酌被告歷經
    毒品危害防制條例強制戒治程序助其戒除毒癮，不但未見成效，竟再犯本件施用
    毒品犯行，顯見其已無法依憑己力拔除毒癮，惟念其坦承犯行，態度良好及施用
    時間等一切情狀，量處如主文所示之刑，以資警懲。扣案之內含白色粉末無法析
    離之殘渣袋一只，該白色粉末係毒品海洛因，業據被告自承在卷，且其為警查獲
    後，經採集其尿液送鑑定之結果，呈嗎啡陽性反應，已如前述，足認扣案殘渣袋
    內之白色粉末確係毒品海洛因無訛，應依毒品危害防制條例第十八條第一項前段
    之規定，不問屬於犯人與否，沒收銷燬之，爰依該規定宣告沒收銷燬之；另扣案
    之注射針筒一支及注射針筒封套一個，係屬被告所有，且供其施用毒品犯罪所用
    ，亦據被告自承在卷，依刑法第三十八條第一項第二款宣告沒收。
據上論斷，應依刑事訴訟法第二百七十三條之一第一項、第二百九十九條第一項前段
，毒品危害防制條例第十條第一項、第十八條第一項前段，刑法第十一條前段、第五
十六條、第四十七條、第三十八條第一項第二款判決如主文。
本案經檢察官劉憲英到庭執行職務
中      華      民      國    九十二    年     十一     月     十一     日
                                  臺灣宜蘭地方法院刑事第三庭
                                      審判長法  官  林  惠  玲
                                            法  官  郭  顏  毓
                                            法  官  辜  漢  忠
右正本證明與原本無異。
如不服本判決，應於判決送達後十日內向本院提出上訴狀。（應附繕本）
                                            書記官  林  秀  麗
中      華      民      國    九十二    年     十一     月     十二  日
附錄本案論罪科刑法條全文
毒品危害防制條例第十條第一項
施用第一級毒品者，處六月以上五年以下有期徒刑。


司法院資訊處製作；財團法人民間司法改革基金會備份。
